【裁判字號】    95,簡上,402
【裁判日期】    950623
【裁判案由】    竊盜
【裁判全文】
臺灣高雄地方法院刑事判決             95年度簡上字第402號
上  訴  人  臺灣高雄地方法院檢察署檢察官
被      告  戊○○
                    （現於臺灣高雄看守所附設勒戒所勒戒中
上列上訴人因竊盜案件，不服本院高雄簡易庭95年度簡字第134
號中華民國95年1 月13日刑事簡易判決（聲請簡易判決處刑案號
：臺灣高雄地方法院檢察署94年度偵字第25909 號），提起上訴
及移送併案審理（95年度偵字第4942號），嗣因被告就被訴事實
為有罪之陳述，經告知簡式審判程之旨，並聽取當事人之意見後
，裁定進行簡式審判程序審理，本院管轄之第二審合議庭，判決
如下：
    主  文
原判決撤銷。
戊○○連續竊盜，累犯，處有期徒刑月，如易科罰金，以佰
元折算壹日。
    事  實
一、戊○○前於民國89年間，因搶奪案件，經本院以89年度訴字
    第890 號判決判處有期徒刑1 年確定；再於90年間，因贓物
    案件，經本院以90年度易字第2838號判決判處有期徒刑3 月
    確定，上揭2 案件再經本院以91年度聲字第979 號裁定定應
    執行刑為1 年1 月，並於91年10月28日執行完畢。詎仍不知
    悔改，基於為自己不法所有之概括犯意，連續為下列竊盜行
    為：
  (一)於94年10月14日下午1 時許，騎乘向友人母親林鳳春所借得
    之車牌號碼SA6-025 號輕型機車，行經高雄市○○區○○路
    132 巷38號前，見甲○○所有車號SBE-250 號輕型機車，停
    放該處，且機車龍頭鎖下方釣鉤掛有皮包1 只（內有現金新
    台幣3500元及健保卡、郵局金融卡、華南銀行金融卡、復銀
    行信用卡、荷蘭銀行信用卡、現金卡各1 張），即徒手竊取
    上開皮包，得手後，迅速離開現場，並將皮包內現金取出花
    用，其餘物品則連同皮包棄置於高松重劃區東南角草叢內。
  (二)於94年12月26日上午9 時20分許，騎乘上開SA6-025 號輕型
    機車，行經高雄縣林園鄉○○○路與忠孝路口時，適有丙○○所有車號VYZ-681 號機車停放該處，且掛有吊飾之機車鑰
    匙插於機車鑰匙孔未經取下，戊○○見該鑰匙上吊飾甚為喜
    愛，遂徒手竊取上開機車鑰匙1 支（含吊飾），得手後旋即
    逃離現場，取下吊飾後，將鑰匙棄置於高雄縣鳳林路與忠孝
    東路口檳榔攤旁。
  (三)於94年12月26日上午9 時30分許，騎乘上開SA6-025 號輕型
    機車，行經高雄縣林園鄉○○路○段與鳳林路口「統一超商
    」前，見乙○○將其所有車牌號碼HT-5343 號自小客車停於
    該超商前，下車後，未將車門上鎖，即進入上開超商，認有
    機可趁，遂徒手打開該自小客車副駕駛座車門，竊取乙○○
    置於該車副駕駛座上之提包1 只（內有身分證、機車駕照、
    郵局提款卡、健保卡等證件及現金18500 元），得手後旋即
    逃離現場，將皮包內現金取出花用，其餘證件等品則連同皮
    包棄置於高雄縣林園鄉○○路旁之空地。
二、案經甲○○訴由高雄市政府警察局小港分局報請臺灣高雄地
    方法院檢察署檢察官聲請簡易判處刑暨移送併案審理。
    理  由
一、按本件被告戊○○所犯係死刑、無期徒刑、最輕本刑為3年
    以上有期徒刑以外之罪，其於本院審理時就前揭被訴事實為
    有罪之陳述，經審判長告知簡式審判程序之旨，並聽取其與
    公訴人之意見後，經本院合議庭裁定進行簡式審判程序，合
    先敘明。
二、上揭事實，業據被告戊○○於本院審理時坦承不諱，核與證
    人即告訴人甲○○、乙○○、丙○○及證人劉明仁於警詢證
    述遭竊之情節相符，並有扣押物品目錄表、贓物認領保管單
    各2 份，照片10幀在卷可稽，，足見被告前開自白核與事實
    相符，自得為認定犯罪之依據。本案被告犯罪事證明確，其
    犯行洵堪認定，應依法論科。
三、核被告所為係犯刑法第320 條第1 項之普通竊盜罪。其先後
    3 次竊盜犯行，時間緊接，觸犯基本構成要件相同之罪，為
    連續犯，應依刑法第56條規定以一罪論，並依法加重其刑。
    公訴人雖未就被告犯罪事實一、(二)、(三)之犯行（即移送併案
    部分）提起公訴，惟因該部分與檢察官聲請簡易判決處刑之
    犯罪事實一、(一)部分，有連續犯裁判上一罪關係，本院自得
    併予審究。又被告前於89年間，因搶奪案件，經本院以89
    年度訴字第89 0號判決判處有期徒刑1 年確定；再於90年間
    ，因贓物案件，經本院以90年度易字第2838號判決判處有期
    徒刑3 月確定，上揭2 案件再經本院以91年度聲字第979 號
    裁定定應執行刑為1 年1 月，並於91年10月28日執行完畢，
    有卷附臺灣高等法院被告前案紀錄表1 紙可據，其於上開有
    期徒刑執行完畢後5 年內再犯本件有期徒刑以上之罪，為累
    犯，應依刑法第47條加重其刑，其同時有二加重事由，應依
    法遞加之。
四、被告犯罪事證既已明確，原審予以論罪科刑，固非無見，惟
    原審僅就被告犯罪事實一、(一)部分之犯行論罪科刑，未及就
    移送併案審理之犯罪事實予以審究，致未依連續犯之規定加
    重其刑，尚有未洽。上訴人執此作為上訴意旨，指摘原判決
    不當，為有理由，自應由本院予以撤銷改判。爰審酌被告正
    值年輕時期，不思以正當途徑賺取財物，竟以不勞而獲手段
    行竊，行為實屬不當，惟念被告犯後坦承全部犯行，態度尚
    佳等一切情狀，量處如主文第2 項所示之刑，並諭知易科罰
    金之折算標準，以資儆懲。
據上論斷，應依刑事訴訟法第455 條之1 第1 項、第3 項、第36
9 條第1 項前段、第364 條、第299 條第1 項前段、第273 條之
1 第1 項，刑法第56條、第320 條第1 項、第41條第1 項前段、
第47條，罰金罰鍰提高標準條例第1 條前段、第2 條，判決如主
文。
本案經檢察官丁○○到庭執行職務。
中    華    民    國    95    年    6     月    23    日
                  刑事第十一庭  審判長法  官  楊智守
                                      法  官  戰諭威
                                      法  官  林揚奇
不得上訴。
以上正本證明與原本無異。
中    華    民    國    95    年    6     月    23    日
                                      書記官  于耀文
附錄本判決論罪科刑所依據之法條：
中華民國刑法第320條第1項
(普通竊盜罪)
意圖為自己或第三人不法之所有，而竊取他人之動產者，為竊盜罪，處
 5 年以下有期徒刑、拘役或 500 元以下罰金。


司法院資訊處製作；財團法人民間司法改革基金會備份。
